臺灣臺中地方法院簡易民事判決
　　　　　 111年度沙簡字第163號
原      告  呂木桐  
訴訟代理人(法扶律師)  
            許富雄律師
被      告  吳建德  

被告兼吳建德法定代理人
            吳鴻昌  

            林鳳英  
被      告  葉珈恩  

被告兼葉珈恩法定代理人
            葉志偉  
            賴美霞  
上列原告因被告傷害等案件（本院110年度原訴字第31號），提
起刑事附帶民事訴訟請求損害賠償（本院110年度原附民字第21
號），經本院刑事庭裁定移送前來，本院於民國111年5月17日言
詞辯論終結，判決如下：
    主      文
被告乙○○、庚○○應連帶給付原告新臺幣91,918元，及均自民國11
0年6月2日起至清償日止，依照年息5％計算之利息。
被告丙○○、丁○○應與被告乙○○連帶給付第一項金額。
被告己○○、辛○○應與被告庚○○連帶給付第一項金額。
前三項被告如有任一被告為給付時，其他被告於其給付範圍內同
免給付義務。 
原告其餘之訴駁回。
本判決原告勝訴部分得假執行。但被告如以新臺幣91,918元為原
告預供擔保，得免為假執行。
原告其餘假執行之聲請駁回。
    事實及理由
壹、程序部分
一、按訴狀送達後，原告不得將原訴變更或追加他訴，但擴張或
    減縮應受判決事項之聲明者，不在此限，民事訴訟法第255
    條第1項第3款定有明文。查原告起訴時以戊○○、乙○○、丙○○
    、丁○○、郭昱承、郭志宏、甲○○、庚○○、己○○、辛○○為被告
    ，聲明請求金額為新臺幣（下同）206,984元，嗣因與部分
    被告達成和解而撤回戊○○、郭昱承、郭志宏、甲○○部分，並
    將請求金額更正為193,984元，核屬減縮應受判決事項之聲
    明，與前開規定相符，應予以准許。
二、本件被告經合法通知，均未於言詞辯論期日到場，核皆無民
    事訴訟法第386條各款所列情形，爰依原告之聲請，由其一
    造辯論而為判決。
貳、實體部分：
一、原告主張：
　　（一）訴外人戊○○因得知被告乙○○與原告細故發生嫌隙，應
          被告乙○○邀集並夥同訴外人郭昱承、被告庚○○等4人
          ，欲找原告理論，竟共同基於強制之犯意聯絡，於民
          國109年2月1日2時許，由訴外人戊○○駕駛不詳車號之
          白色自用小客車（下稱A車），明知其借用之A車上，
          擺放刀刃或球棒等械，仍攜帶該器械並搭載被告乙○○
          、訴外人郭昱承、被告庚○○等人，一同前往位於臺中
          市大肚區文昌路之訴外人陳羿甄居處外面，適見原告
          駕駛車牌號碼00-0000號自用小客車（下稱B車），正
          搭載訴外人林楷筌、陳羿甄、黃聖玉等人停於陳羿甄
          居處外面，訴外人戊○○便強A車停在B車前面，讓被告
          乙○○及訴外人郭昱承2人下車，且見訴外人郭昱承自A
          車上同時攜出球棒，並未予制止或取回，任由訴外人
          郭昱承持球棒敲打原告所駕駛B車車窗，並與被告乙○○一同叫囂強逼原告下車向被告乙○○道歉，原告受迫
          乃下車向被告乙○○致歉，被告乙○○即出手揮擊原告臉
          部，斯時訴外人戊○○亦下車在旁觀看，不為所動；稍
          後，被告乙○○自A車中攜出刀械與訴外人郭昱承持球
          棒，要求原告至河岸涼亭下方之河堤道路談判，同時
          訴外人戊○○聽從被告乙○○指示並駕駛A車搭載被告庚○○一同至河岸涼亭下方之河堤道路，再與被告乙○○會
          合，待其到達後，訴外人戊○○、被告庚○○亦均下車，
          訴外人戊○○在旁圍看，由被告庚○○、乙○○及訴外人郭
          昱承等人各持球棒或刀械輪番毆打原告，訴外人郭昱
          承亦持刀械逼迫原告喝下高粱酒，再持該酒瓶敲打原
          告頭部，致原告受有下列損害：1.醫療費用4,086元
          。2.交通費用1,198元。3.工作損害1,700元：原告任
          職於元統有限公司，因上開事件向公司請假回診，而
          受有病假2日、事假1日之薪資損失，共1,700元。4.
          精神慰撫金20萬元：原告因上開事件受有頭部、後頸
          、雙手臂、左手第四指、背部、腰部、雙大腿多處挫
          傷、顏面挫傷及牙齦出血等傷害，致原告恐懼萬分，
          更害怕因此喪命，據此請求精神慰撫金20萬元。（二
          ）被告乙○○於本件妨害自由案件發生時，為未滿20歲
          之限制行為能力人，被告丙○○、丁○○為其父母，是其
          法定代理人亦應對原告之損害負連帶賠償責任；又被
          告庚○○於本件妨害自由案件發生時，為未滿20歲之限
          制行為能力人，被告己○○、辛○○為其父母，是其法定
          代理人亦應對原告之損害負連帶賠償責任。為此，依
          侵權行為之法律關係提起本件訴訟請求被告給付。並
          請求法院判決：（一）被告應給付原告193,984元，
          並自起訴狀繕本送達被告之次日起至清償日止，依照
          年息5％計算之利息，如任一被告為全部或一部之給付
          時，其餘被告於該給付範圍內同免給付之義務。（二
          ）訴訟費用由被告負擔，如任一被告為全部或一部之
          給付時，其餘被告於該給付範圍內同免給付之義務。
          （三）請准供擔保宣告假執行。
三、被告未於言詞辯論期日到場，亦未提出書狀作何聲明或陳述
    。
四、得心證之理由：
（一）按因故意或過失，不法侵害他人之權利者，負損害賠償責
      任。故意以背於善良風俗之方法，加損害於他人者亦同。
      數人共同不法侵害他人之權利者，連帶負損害賠償責任；
      不能知其中孰為加害人者，亦同。造意人及幫助人，視為
      共同行為人，民法第184條第1項、第185條分別定有明文
      。本件原告主張之事實已據提出臺灣臺中地方法院檢察署
      檢察官109年度少連偵字第322號起訴書、本院109年度少
      護字第628號宣示筆錄等為證，並有本院110年度原訴字第
      31號刑事判決書附卷可稽，而被告經合法通知，未於言詞
      辯論期日到場，亦未提出書狀作何陳述以供審酌，足以相
      信原告主張之前述事實為真正。從而，原告依侵權行為之
      法律關係，訴請被告乙○○、庚○○連帶賠償，為有理由，應
      予准許。
（二）茲依原告請求項目，分述如下：
   1、醫療費用部分：原告提出童綜合醫療社團法人童綜合醫院
      收據共5張，合計2,020元（計算式：600+300+360+380+38
      0＝2020），此部分應予准許。
 　2、增加生活上需要之必要費用，即往返醫療機構之交通費1,
      198元部分，已據原告提出燃油歷史價格、里程計算地圖
      等為證，應予准許。
 　3、不能工作損害部分：原告提出員工在職證明、薪資明細表
      、月休假暨扣款明細單為證，其請求不能工作損害1,700
      元，應有理由。
 　4、按慰藉金之賠償須以人格權遭遇侵害，使精神上受有痛苦
      為必要，其核給之標準固與財產上損害之計算不同，然非
      不可斟酌雙方之身份資力、加害程度及其他各種情形核定
      相當之數額（最高法院51年度台上字第223號民事裁判意
      旨參照）。查原告因被告之侵權行為，除自由遭強制外，
      身體並受有頭部、後頸、雙手臂、左手第四指、背部、腰
      部、雙大腿多處挫傷、顏面挫傷及牙齦出血等傷害，爰審
      酌原告受傷程度，並參酌兩造之地位、經濟能力，及原告
      因此所受精神上痛苦之程度等一切情狀，認原告請求被告
      賠償精神慰撫金，於10萬元內尚屬適當，應予准許。至逾
      此部分之請求則無理由，應予駁回。
 　5、綜上以析，原告受有損失之金額合計為104,918元（計算
      式：2020+1198+1700+100000=104918）。又原告已與訴外
      人戊○○、郭昱承達成和解，並受領2人各6,500元之賠償，
      此部分應予扣除，扣除後，原告得請求之金額為91,918元
      （計算式：000000-0000-0000＝91918）
（三）次按無行為能力人或限制行為能力人，不法侵害他人之權
      利者，以行為時有識別能力為限，與其法定代理人連帶負
      損害賠償責任。行為時無識別能力者，由其法定代理人負
      損害賠償責任。前項情形，法定代理人如其監督並未疏懈
      ，或縱加以相當之監督，而仍不免發生損害者，不負賠償
      責任，民法第187條第1項、第2項分別定有明文。本件被
      告乙○○係91年10月11日生，為上述侵權行為之109年2月1
      日時為限制行為能力人，被告丙○○、丁○○為當時被告乙○○
      之法定代理人；被告庚○○為94年3月11日生，為上述侵權
      行為之109年2月1日時為限制行為能力人，被告己○○、辛○○為當時被告庚○○之法定代理人，原告請求被告丙○○、丁○○應與被告乙○○負連帶賠償責任；被告己○○、辛○○應與被
      告庚○○負連帶賠償責任，應有理由。逾此部分之連帶給付
      請求為無理由，應予駁回。
（四）給付無確定期限者，債務人於債權人得請求給付時，經其
      催告而未為給付，自受催告時起，負遲延責任。其經債權
      人起訴而送達訴狀，或依督促程式送達支付命令，或為其
      他相類之行為者，與催告有同一之效力，民法第229條第2
      項定有明文。又遲延之債務，以支付金錢為標的者，債權
      人得請求依法定利率計算之遲延利息。但約定利率較高者
      ，仍從其約定利率；應付利息之債務，其利率未經約定，
      亦無法律可據者，週年利率為5％，民法第233條第1項及第
      203條亦有明文。本件原告對被告之前揭損害賠償債權，
      既經原告起訴而送達訴狀，被告迄未給付，當應負遲延責
      任。是原告請求被告給付自起訴狀繕本送達被告次日，即
      均自110年6月2日起，至清償日止，依照週年利率5％計算
      之法定遲延利息，核屬有據，應予准許。
（五）另按不真正連帶債務，係數債務人基於不同之債務發生原
      因，就同一內容之給付，對於同一債權人各負全部給付義
      務，因一債務人給付，他債務人即同免其責任。其各債務
      發生之原因既有不同，僅因相關法律關係偶然競合，致對
      同一債權人負同一內容之給付（最高法院92年臺上字第15
      40號判決意旨參照）。本件被告乙○○與被告庚○○；被告丙○○、丁○○與被告乙○○；被告己○○、辛○○與被告庚○○間，應
      負連帶責任，爰依前述規定，宣告被告中如有任一被告為
      給付時，其他被告於其給付範圍內同免給付義務。
五、原告勝訴部分，依民事訴訟法第389條第1項第3款規定，應
    由法院主動宣告原告於本判決確定前，即可依本判決命給付
    內容對被告財產聲請強制執行，並且依據同法第392條第2項
    規定，由法院主動宣告被告如果預先提供擔保之後，就可免
    為假執行。至於原告請求不被允許部分的假執行聲請沒有理
    由，應予駁回。
六、本件訴訟係原告提起刑事附帶民事訴訟，由本院刑事庭依刑
    事訴訟法第504條第1項規定移送前來，依同條第2項規定免
    繳納裁判費，且本院審理期間，亦未增加其他必要之訴訟費
    用，並無訴訟費用負擔問題，故無庸為訴訟費用負擔之諭知
    。
中　　華　　民　　國　　111 　年　　5 　　月　　31　　日
                        臺灣臺中地方法院沙鹿簡易庭
                            法  官  劉國賓
以上為正本，係照原本作成。
如不服本判決，應於判決送達後20日內向本院提出上訴狀並表明
上訴理由（須附繕本）；如委任律師提起上訴者，應一併繳納上
訴審裁判費。
中　　華　　民　　國　　111 　年　　5 　　月　　31　　日
                            書記官  許宏谷